臺灣高等法院刑事判決
108年度上訴字第3647號
上  訴  人  
即  被  告  連坤銘  



上列上訴人因詐欺等案件，不服臺灣士林地方法院108年度金訴
字第70號、第83號，中華民國108年8月14日第一審判決（起訴案
號：臺灣士林地方檢察署107年度偵字第16570號、第16992號，
追加起訴案號：臺灣士林地方檢察署108年度偵字第8945號），
提起上訴，本院判決如下：
    主  文
原判決撤銷。
連坤銘犯如附表所示之罪，各處如附表主文欄所示之刑及沒收。
應執行有期徒刑壹年捌月。
    事  實
連坤銘於民國107年10月4日，因一時需錢孔急，竟基於參與犯罪
組織之犯意，經姓名年籍不詳、綽號「雷恩」之成年男子介紹，
加入姓名年籍不詳、綽號「小城」、「天」等成年男子所屬3人
以上，以實施詐術為手段所組成具有持續性、結構性、牟利性之
犯罪組織（下稱本案詐欺集團），擔任車手角色，而參與前開犯
罪組織，並與本案詐欺集團成員共同意圖為自己不法之所有，基
於3人以上共同詐欺取財及洗錢之犯意聯絡，由不詳之本案詐欺
集團成員以如附表所示之方式，向被害人施以詐術，使其等陷於
錯誤，分別依指示將款項匯入指定帳戶。連坤銘則持其所有IPHO
NE廠牌行動電話1支（IMEZ000000000000000號，搭配門號000000
0000號SIM卡1張使用）透過不明通訊軟體與本案詐欺集團成員聯
絡，經「雷恩」通知前往新北市三重區指定地點收取包裹，而取
得如附表所示之帳戶提款卡，再依「小城」指示，先後提領款項
，待扣除2%之金額作為報酬後，並將餘款交付搭乘計程車至指定
地點收取款項之本案詐欺集團成員，而上繳至本案詐欺集團，以
此方式掩飾、隱匿上開詐欺犯罪所得之來源、去向及所在(被害
人、詐騙手法、匯款時間、金額、匯入帳戶、提款時間、地點、
金額均如附表所示)。嗣因前開被害人查覺有異，報警處理，經
警於107年10月27日持臺灣士林地方檢察署檢察官核發之拘票將
連坤銘拘提到案。
    理  由
一、證據能力
　㈠組織犯罪防制條例第12條第1項中段規定：「訊問證人之筆錄
    ，以在檢察官或法官面前作成，並經踐行刑事訴訟法所定訊
    問證人之程序者為限，始得採為證據」。此為刑事訴訟證據
    能力之特別規定，且較92年2月6日修正公布，同年9月1 日
    施行之刑事訴訟法證據章有關傳聞法則之規定更為嚴謹，自
    應優先適用。依上開規定，證人於警詢時之陳述，於違反組
    織犯罪防制條例案件，即不具證據能力，不得採為判決基礎
    （最高法院104年度台上字第203號判決參照）。準此，證人
    於警詢時之陳述，於違反組織犯罪防制條例案件，即絕對不
    具證據能力，而無刑事訴訟法第159條之5規定之適用，不得
    採為判決基礎。是證人即告訴人林素蘭、葉水金、吳貞儀、
    詹汶珊於警詢中之陳述，於上訴人即被告連坤銘違反組織犯
    罪防制條例部分，均不具證據能力。　
　㈡本案作為認定事實所引用被告以外之人於審判外之供述證據
    ，均未經當事人於言詞辯論終結前聲明異議，本院審酌各該
    證據資料製作時之情況，亦無違法不當及證明力明顯過低之
    瑕疵，依刑事訴訟法第159條之5規定，認均有證據能力。
二、上開事實，業據被告於原審及本院審理中坦承不諱（原審金
    訴字第70號卷第34、35、107、113至118頁，本院卷第72頁
    ），並經證人即告訴人林素蘭、葉水金、吳貞儀、詹汶珊於
    警詢及偵查中證述明確（偵字第16992號卷第31至35、37至3
    9、41、42頁，偵字第6653號卷第15至21頁，按此部分僅作
    為加重詐欺、洗錢罪之證據），復有內政部警政署反詐騙諮
    詢專線紀錄表、臺北市政府警察局松山分局松山派出所受理
    詐騙帳戶通報警示簡便格式表、受理刑事案件報案三聯單、
    臺灣銀行匯款申請書回條聯（以上為附表編號1部分，偵字
    第16992號卷第40、59、129、130頁）、苗栗縣警察局竹南
    分局竹南派出所受理各類案件紀錄表、受理詐騙帳戶通報警
    示簡便格式表、彰化銀行匯款回條聯（以上為附表編號2部
    分，偵字第16992號卷第57、127、128頁）、桃園市政府警
    察局八德分局廣興派出所受理各類案件紀錄表、受理刑事案
    件報案三聯單、內政部警政署反詐騙諮詢專線紀錄表（以上
    為附表編號3部分，偵字第16992號卷第36、131至133頁）、
    新北市政府警察局新莊分局新莊派出所受理詐騙帳戶通報警
    示簡便格式表、郵政自動櫃員機交易明細表、國泰世華銀行
    、中國信託銀行ATM交易明細表、中國信託銀行帳號0000000
    00000號帳戶交易明細表（以上為附表編號4部分，偵字第66
    53號卷第16、18、40頁）、指認犯罪嫌疑人紀錄表、被告提
    款金額、地點明細、新北市政府警察局淡水分局搜索、扣押
    筆錄、扣押物品目錄表、自願受搜索同意書、扣押物品收據
    、被告提款畫面翻拍照片、被告與本案詐欺集團成員對話紀
    錄翻拍照片、臺灣土地銀行楊梅分行108年3月7日楊存字第1
    085000272號函暨所附往來明細查詢結果、彰化商業銀行北
    港分行108年3月7日彰北港字第1080307002號函暨所附交易
    明細、第一商業銀行北台中分行2019年03月12日一北台中字
    第00013號函暨所附交易明細、金融機構聯防機制通報單可
    資佐證（偵字第16570號卷第37至47、65至73、75至77、87
    至91、159至163、172至182 、188至190頁，偵字第16992號
    卷第58頁，偵字第6653號卷第12至15、17頁，偵字第8945號
    卷第25至29頁），足認被告上開任意性自白與事實相符，堪
    以採信。本案事證明確，被告上開犯行洵堪認定，應依法論
    科。
三、論罪
  ㈠被告係於107年10月4日加入本案詐欺集團，迄107年10月27日
    為警查獲，顯見本案詐欺集團係持續性之組織，且本案詐欺
    集團成員詐騙被害人後，由被告依「雷恩」通知前往指定地
    點取得帳戶提款卡，再經「小城」指示取款，待扣除自己之
    報酬後，將餘款上繳至本案詐欺集團，足認本案詐欺集團非
    為立即實施犯罪而隨意組成，而係具有結構性之組織，綜觀
    被告加入本案詐欺集團之期間、集團成員之分工、報酬之計
    算方式、遂行詐欺犯行之獲利，堪認本案詐欺集團係以實施
    詐術為手段，具有持續性、牟利性之結構性組織，屬組織犯
    罪條例第2條第1項所稱之犯罪組織無誤。
  ㈡洗錢防制法之立法目的，依同法第1條規定，係在於防範及制
    止因特定犯罪所得之不法財物或財產上利益，藉由洗錢行為
    （例如經由各種金融機構或其他交易管道），使其形式上轉
    換成為合法來源，以掩飾或切斷其財產或財產上利益來源與
    犯罪之關聯性，而藉以逃避追訴、處罰。準此以觀，洗錢防
    制法洗錢罪之成立，除行為人在客觀上有掩飾或隱匿因特定
    犯罪所得財產或財產上利益之具體作為外，尚須行為人主觀
    上具有掩飾或隱匿其財產或利益來源與犯罪之關聯性，使其
    來源形式上合法化，以逃避國家追訴、處罰之犯罪意思，始
    克相當。倘能證明人頭帳戶內之資金係前置之特定犯罪所得
    ，即應逕以一般洗錢罪論處，例如詐欺集團向被害人施用詐
    術後，為隱匿其詐欺所得財物之去向，而令被害人將其款項
    轉入該集團所持有、使用之人頭帳戶，並由該集團所屬之車
    手前往提領詐欺所得款項得逞，檢察官如能證明該帳戶內之
    資金係本案詐欺之特定犯罪所得，即已該當於洗錢防制法第
    14條第1項之一般洗錢罪，倘行為人意圖掩飾或隱匿特定犯
    罪所得來源，而將特定犯罪所得直接消費處分，甚或交予其
    他共同正犯，而由共同正犯以虛假交易外觀掩飾不法金流移
    動，即難認單純犯罪後處分贓物之行為，應仍構成洗錢防制
    法第2條之洗錢行為。本案詐欺集團成員詐騙被害人後，由
    被告依「雷恩」通知前往指定地點取得帳戶提款卡，再經「
    小城」指示取款，待扣除自己之報酬後，將餘款交付本案詐
    欺集團成員，其作用在於將本案詐欺集團成員詐欺被害人所
    取得贓款，透過被告提領為現金後，客觀上得以切斷詐騙所
    得金流之去向，阻撓國家對詐欺犯罪所得之追查，被告知悉
    其提領款項之行為得以切斷詐欺金流之去向，主觀上也具有
    掩飾、隱匿該財產與犯罪之關聯性，以逃避國家追訴、處罰
    之犯罪意思，其所為係屬洗錢防制法第2條所稱之洗錢行為
    甚明。
  ㈢核被告就附表編號1所為，係犯組織犯罪防制條例第3條第1項
    後段之參與犯罪組織罪、刑法第339條之4第1項第2款之3人
    以上共同詐欺取財罪、洗錢防制法第14條第1項之一般洗錢
    罪；就附表編號2至4所為，係犯刑法第339條之4第1項第2款
    之3人以上共同詐欺取財罪、洗錢防制法第14條第1項之一般
    洗錢罪。起訴書就附表編號1部分雖漏未記載組織犯罪條例
    第3條第1項後段之參與犯罪組織罪，惟此部分事實業據起訴
    ，並經公訴檢察官以補充理由書補充前開法條在卷（原審金
    訴字第70號卷第65至67頁），本院亦已依法告知被告此罪名
    ，足以保障被告之防禦權，本院自應併予審理。
  ㈣共同正犯，係共同實行犯罪行為之人，在共同意思範圍內，
    各自分擔犯罪行為之一部，相互利用他人之行為，以達其犯
    罪之目的，其成立不以全體均參與實行犯罪構成要件之行為
    為要件，其行為分擔，亦不以每一階段皆有參與為必要，倘
    具有相互利用其行為之合同意思所為，仍應負共同正犯之責
    。被告知悉被害人遭本案詐欺集團成員詐騙而將款項匯入指
    定帳戶，仍依「雷恩」、「小城」指令擔任車手前往提領款
    項，使本案詐欺集團順利完成詐欺取財及洗錢行為，並確保
    獲得不法利潤，是被告於集團分工中，係屬實現詐欺取財及
    洗錢行為不可或缺之角色，足見被告與「雷恩」、「小城」
    及其他詐騙集團成員間，就本案詐欺取財及洗錢犯行，具有
    相互利用之共同犯意，並各自分擔部分犯罪行為，具有犯意
    聯絡及行為分擔，應論以共同正犯。
　㈤被告於附表編號1至4各有多次提款行為，均各本於單一犯意
    ，在密切接近之時間、地點實施，並侵害同一法益，各行為
    之獨立性極為薄弱，依一般社會健全概念，在時間差距上難
    以強行分開，在刑法評價上，以視為數個舉動之接續施行，
    合為包括之一行為予以評價，較為合理，應各論以接續犯之
    一罪。　
  ㈥行為人以一參與詐欺犯罪組織，並分工加重詐欺行為，同時
    觸犯參與犯罪組織罪及加重詐欺取財罪，雖其參與犯罪組織
    之時、地與加重詐欺取財之時、地，在自然意義上非完全一
    致，然二者仍有部分合致，且犯罪目的單一，依一般社會通
    念，認應評價為一罪方符合刑罰公平原則，應屬想像競合犯
    ，如予數罪併罰，反有過度評價之疑，實與人民法律感情不
    相契合。是以被告參與犯罪組織未經自首或有其他積極事實
    ，足以證明其確已脫離或解散該組織之前，先後加重詐欺數
    人財物，因僅為一參與組織行為，侵害一社會法益，應僅就
    其加入詐騙集團之首次加重詐欺犯行，論以參與犯罪組織罪
    及加重詐欺罪之想像競合犯。就附表編號1部分，被告參與
    犯罪組織，並分工實施詐欺取財及洗錢行為，於參與行為繼
    續中對如附表編號1所示之被害人實行詐欺取財犯行，係一
    行為同時觸犯參與犯罪組織罪、加重詐欺取財罪、一般洗錢
    罪，屬想像競合犯，應依刑法第55條規定，從一重之3人以
    上共同詐欺取財罪處斷；就附表編號2至4部分，被告一行為
    同時觸犯加重詐欺取財罪、一般洗錢罪，屬想像競合犯，應
    依刑法第55條規定，從一重之3人以上共同詐欺取財罪處斷
    。
  ㈦被告所為附表編號1至4各罪間，犯意各別，行為互殊，應分
    論併罰。
  ㈧起訴書固漏載附表編號3部分被告於107年10月12日19時3分提
    款2萬元之事實，惟此部分與前開有罪之附表編號3其他部分
    具有接續犯之實質上一罪關係，為起訴效力所及，本院自應
    併予審理。
　㈨犯組織犯罪防制條例第3條之罪，偵查及審判中均自白者，減
    輕其刑，同法第8條第1項後段定有明文。被告雖於偵查及審
    判中均自白其參與本案詐欺集團乙節不諱，但本件既依想像
    競合關係而從一重論以刑法之加重詐欺罪，即無組織犯罪條
    例前開規定之適用餘地。　
四、原審認被告罪證明確，予以論罪科刑，固非無見。惟查，㈠
    被告所為附表編號1至4之犯行，均構成洗錢防制法第14條第
    1項之一般洗錢罪，已如前述，原審遽為被告此部分不另為
    無罪之諭知，尚有未洽。㈡原審認被告所為附表編號1之犯行
    ，既未依組織犯罪防制條例第3條第1項後段之參與犯罪組織
    罪處斷，本於統一性或整體性之原則，即不容任意割裂而適
    用不同之法律，自不得依組織犯罪防制條例第3條第3項規定
    諭知強制工作，其理由尚有未洽(詳後述)。被告上訴請求從
    輕量刑，因原判決有前開違誤，量刑基礎已有不同，難認有
    據，惟原判決既有上開可議之處，自屬無可維持，應由本院
    將原判決撤銷。　　
五、爰審酌被告正值青年，不思以合法途徑賺取錢財，貿然參與
    本案詐欺集團，並以詐騙財物之方式獲取不法利益，造成被
    害人之財產損失，惟念其業已坦承犯行，並與附表編號1至4
    所示之被害人達成和解，有原審和解筆錄在卷可佐（原審金
    訴字第70號卷第53、57、120-1、135頁），顯有悛悔之意，
    犯後態度良好，兼衡被告素行、分工情形、參與程度、所得
    利益，暨其自述國中畢業之智識程度、離婚、育有2子、從
    事保全及餐飲業之生活狀況(原審金訴字第70號卷第118頁)
    等一切情狀，分別量處如附表主文欄所示之刑，並定其應執
    行之刑如主文第2項所示。
六、被告前因妨害兵役治罪條例案件，經原審法院以107年度審
    簡字第589號判決判處有期徒刑2月，緩刑2年確定，緩刑期
    間為107年7月30日至109年7月29日乙情，有本院被告前案紀
    錄表在卷可稽(本院卷第43頁)，是被告前因故意犯罪，受有
    期徒刑之宣告，因前案緩刑期間尚未屆滿，刑之宣告並未失
    其效力，核與刑法第74條第1項之緩刑要件不符，自不得宣
    告緩刑。
七、行為人以一行為觸犯組織犯罪防制條例第3條第1項後段之參
    與犯罪組織罪，及刑法第339條之4第1項第2款之加重詐欺取
    財罪，於從一重之加重詐欺取財罪處斷而為科刑時，因所犯
    輕罪(參與犯罪組織罪)之刑罰以外之法律效果，即組織犯罪
    防制條例第3條第3項強制工作之規定，並未被重罪所吸收，
    仍應一併適用。惟該條項規定「應於刑之執行前，令入勞動
    場所，強制工作，其期間為3年」，而未依個案情節，區分
    行為人是否具有反社會的危險性及受教化矯治的必要性，一
    律宣付刑前強制工作3年。衡諸該條例所規定之強制工作，
    性質上原係對於有犯罪習慣，或因遊蕩、懶惰成習而犯罪者
    ，所為之處置，本於法律合憲性解釋原則，依司法院釋字第
    471號關於行為人有無預防矯治其社會危險性之必要，及比
    例原則等與解釋意旨不相衝突之解釋方法，為目的性限縮，
    對犯該條例第3條第1項之參與犯罪組織罪者，視其行為之嚴
    重性、表現之危險性、對於未來行為之期待性，以及所採措
    施與預防矯治目的所需程度，於有預防矯治其社會危險性之
    必要，且符合比例原則之範圍內，由法院依該條例第3 條第
    3項規定，一併宣告刑前強制工作(最高法院108年度台上大
    字第2306號裁定參照)。被告之前並無參與犯罪組織、詐欺
    取財、洗錢等前科，難認其有何犯罪習慣，且其有正當職業
    ，亦難認有何遊蕩或懶惰成習而犯罪之情，又其僅係詐騙集
    團之下游成員，負責提領款項之車手工作，並非居於犯罪組
    織之主導地位，且其本件獲利金額尚微，復已坦承犯行，並
    與被害人達成和解，實有悛悔之意，難認其有何再犯之危險
    性，堪信對其施以一般預防之刑罰即足達到制裁及教化之目
    的，縱再予其機構性保安處分，仍無益於其之再社會化，況
    其經分別量處如附表主文欄所示之刑，已足以完全評價及處
    罰其應負之罪責，倘再予以宣告強制工作，實有悖於比例原
    則，爰裁量不依組織犯罪防制條例第3條第3項規定宣告強制
    工作。
八、沒收
  ㈠扣案IPHONE廠牌行動電話1支（IMEZ000000000000000號，含
    門號0000000000號SIM卡1張），為被告所有供與本案詐欺集
    團成員聯繫之用一情，業據被告於原審審理中供明在卷（原
    審金訴字第70號卷第35頁），爰依刑法第38條第2項前段規
    定宣告沒收。
  ㈡犯罪所得之沒收或追徵，在剝奪犯罪行為人之實際犯罪所得
    ，其重點在於所受利得之剝奪，故無利得者自不生剝奪財產
    權之問題，是有關共同正犯犯罪所得的沒收、追繳或追徵，
    最高法院最新見解，已經不採共犯連帶說，改由法院視具體
    個案的實際情形而就共犯各人所分得，具有事實上處分權限
    之物，予以個別處理。被告所取得如附表編號1至4所示提領
    金額2%之報酬係其犯罪所得，惟因被告已與如附表編號1至4
    所示之被害人達成和解，其和解金額遠大於被告所取得之報
    酬，若再予宣告沒收，將有過苛之虞，爰不予宣告沒收或追
    徵。
九、追加起訴意旨固認被告就附表編號4所為亦涉犯組織犯罪條
    例第3 條第l項後段之參與犯罪組織罪嫌，惟被告參與本案
    詐欺集團後之首次詐欺取財犯行係附表編號1部分，則附表
    編號4部分既非被告加入本案詐欺集團後之首次詐欺取財犯
    行，自不應論以參與犯罪組織之罪責，然此部分如成立犯罪
    ，因與前開有罪之附表編號4部分具有想像競合犯之裁判上
    一罪關係，爰不另為無罪之諭知。
十、被告經合法傳喚，無正當理由不到庭，爰不待其陳述逕行判
    決。
據上論斷，應依刑事訴訟法第371條、第369條第1項前段、第364
條、第299條第1項前段，組織犯罪防制條例第3條第1項後段，洗
錢防制法第14條第1項，刑法第11條前段、第339條之4第1項第2
款、第28條、第55條、第51條第5款、第38條第2項前段，刑法施
行法第1條之1第1項，判決如主文。
本案經檢察官陳佳秀到庭職行職務。
中　　華　　民　　國   109    年    2     月    25    日
                  刑事第二十五庭 審判長法  官 宋松璟
                                       法  官 陳彥年
                                       法  官 文家倩
以上正本證明與原本無異。
如不服本判決，應於收受送達後20日內向本院提出上訴書狀，其
未敘述上訴之理由者並得於提起上訴後20日內向本院補提理由書
（均須按他造當事人之人數附繕本）「切勿逕送上級法院」。
                                       書記官 桑子樑
中　　華　　民　　國　　109 　年　　2 　　月　　25　　日
附錄：本案論罪科刑法條全文
中華民國刑法第339條之4
犯第 339 條詐欺罪而有下列情形之一者，處 1 年以上 7 年以
下有期徒刑，得併科 1 百萬元以下罰金：
一、冒用政府機關或公務員名義犯之。
二、三人以上共同犯之。
三、以廣播電視、電子通訊、網際網路或其他媒體等傳播工具，
    對公眾散布而犯之。
前項之未遂犯罰之。
組織犯罪防制條例第3條
發起、主持、操縱或指揮犯罪組織者，處 3 年以上 10 年以下
有期徒刑，得併科新臺幣 1 億元以下罰金；參與者，處 6 月以
上 5 年以下有期徒刑，得併科新臺幣 1 千萬元以下罰金。但參
與情節輕微者，得減輕或免除其刑。
具公務員或經選舉產生之公職人員之身分，犯前項之罪者，加重
其刑至二分之一。
犯第 1 項之罪者，應於刑之執行前，令入勞動場所，強制工作
，其期間為 3 年。
前項之強制工作，準用刑法第 90 條第 2 項但書、第 3 項及第
98 條第 2 項、第 3 項規定。
以言語、舉動、文字或其他方法，明示或暗示其為犯罪組織之成
員，或與犯罪組織或其成員有關聯，而要求他人為下列行為之一
者，處 3 年以下有期徒刑，得併科新臺幣 3 百萬元以下罰金：
一、出售財產、商業組織之出資或股份或放棄經營權。
二、配合辦理都市更新重建之處理程序。
三、購買商品或支付勞務報酬。
四、履行債務或接受債務協商之內容。
前項犯罪組織，不以現存者為必要。
以第 5 項之行為，使人行無義務之事或妨害其行使權利者，亦
同。
第 5 項、第 7 項之未遂犯罰之。
洗錢防制法第14條
有第二條各款所列洗錢行為者，處 7 年以下有期徒刑，併科新
臺幣 5 百萬元以下罰金。
前項之未遂犯罰之。
前二項情形，不得科以超過其特定犯罪所定最重本刑之刑。
附表
編號 被害人 詐騙手法 匯款時間／金額（新臺幣） 匯入帳戶 提款時間 提款地點 提款金額 主文 1 林素蘭 接獲本案詐欺集團成員去電假冒親友借款。 107年10月4日14時1分（起訴書附表誤載為13時8分）／30萬元 彰化商業銀行北港分行帳號00000000000000000號帳戶 ①107年10月4日14時30分 ②107年10月4日14時31分 新北市○○區○○街00號亞太保齡球館 ①3萬元 ②3萬元 連坤銘犯三人以上共同詐欺取財罪，處有期徒刑壹年肆月。扣案IPHONE廠牌行動電話壹支（IMEZ000000000000000號，含門號0000000000號SIM 卡壹張）沒收。      ①107年10月4日14時35分 ②107年10月4日14時36分 新北市淡水區北新路182巷21弄1之 1號全家便利商店 ①2萬元 ②2萬元       ①107年10月4日14時41分 ②107年10月4日14時42分 新北市○○區○○街00號亞太保齡 球館 ①3萬元 ②2萬元       107年10月4 日14時54分 新北市○○區○○路000號淡水第一信用合作社 2萬9910元  2 葉水金 接獲本案詐欺集團成員去電假冒親友借款。 107年10月9日14時／15萬元 第一商業銀行帳號00000000000號帳戶 ①107年10月9日14時24分 ②107年10月9日14時25分 新北市○○區○○路0號淡水捷運站出口 ①2萬元 ②1萬元 連坤銘犯三人以上共同詐欺取財罪，處有期徒刑壹年貳月。扣案IPHONE廠牌行動電話壹支（IMEZ000000000000000號，含門號0000000000號SIM 卡壹張）沒收。      107年10月9 日14時29分 新北市○○區○○街00號全家便利商店 2萬元       107年10月9 日14時37分 新北市○○區○○路00○0號OK便利商店 2萬元       107年10月9 日14時40分 新北市○○區○○街00號統一便利商店 2萬元       107年10月9 日14時50分 新北市○○區○○路0號淡水捷運站出口 1萬元  3 吳貞儀 接獲本案詐欺集團成員去電佯稱網路交易有誤，要求依指示操作自動櫃員機以便取消連續扣款。 ①107年10月12日18時33分／4萬9912元 ②107年10月12日18時35分／4萬9913元 臺灣中小企業銀行帳號00000000000號帳戶 ①107年10月12日18時43分 ②107年10月12日18時43分 新北市○○區○○街00號淡水第一信用合作社 ①2萬元 ②2萬元 連坤銘犯三人以上共同詐欺取財罪，處有期徒刑壹年肆月。扣案IPHONE廠牌行動電話壹支（IMEZ000000000000000號，含門號0000000000號SIM 卡壹張）沒收。      107年10月12日18時46 分 新北市○○區○○街000號統一便利商店 2萬元       107年10月12日18時48 分 新北市○○區○○街000號OK便利商店 2萬元       107年10月12日18時50 分 新北市○○區○○街00號淡水第一信用合作社 2萬元     ①107年10月12日18時44分／4萬9912元 ②107年10月12日18時35分／4萬9913元 土地銀行帳號00000000 0000000號 帳戶 ①107年10月12日19時2分 ①107年10月12日19時3分 新北市○○區○○街00號淡水新興農會 ①2萬元 ②2萬元       107年10月12日19時8分 新北市○○區○○街00號全家便利商店 1萬9000元       107年10月1 2日19時12 分 新北市○○區○○○路○段00號土地銀行淡水分行 3萬元       107年10月1 2日19時15 分 新北市○○區○○○路○段000號OK便利商店 1萬元       107年10月1 2日19時18 分 新北市○○區○○○路○段00號土地銀行淡水分行 900元  4 詹汶珊 接獲本案詐欺集團成員去電佯稱交易有誤，要求依指示操作自動櫃員機以便取消重複扣款。 ①107年10月9 日21時4分／3萬元 ②107年10月9日21時6分／3萬元 ③107年10月9日21時26分／3萬元 ④107年10月9日21時43分／3萬元 中國信託商業銀行帳號0000000000000號帳戶 107年10月9 日21時14分 新北市○○區○○路0段0號之2統一便利商店 6萬元 連坤銘犯三人以上共同詐欺取財罪，處有期徒刑壹年貳月。扣案IPHONE廠牌行動電話壹支（IMEZ000000000000000號，含門號0000000000號SIM 卡壹張）沒收。      107年10月9 日21時36分 新北市○○區○○○路000號萊爾富便利商店重玉店 2萬元       107年10月9 日21時41分 新北市○○區○○○街0號全家便利商店 1萬元       107年10月9 日21時59分 新北市○○區○○路0段00號統一便利商店 3萬元